# 请教陈版，该交易属于权益性交易还是损益性交易？

提问人：gpqg 时间：2019-07-20 19:57:44
陈版， 6 月 21 日，甲公司与包括其控股股东P 公司及债权银行在内的债权人签订债务重组协议，约定对甲公司欠该部分债权人的债权按照相同比例予以豁免，其中甲公司应付银行短期借款本金余额为 3000 万元，应付控股股东款项 1200 万元，对于上述债务，协议约定甲公司应于 20×4 年 6 月30 日前按照余额的 80% 偿付，余款予以豁免。
既然是相同比例的债务豁免，控股股东的债务豁免应该是损益性交易吧。不应该是权益性交易吧。
请陈版指教！

回答人：chenyiwei
不能简单地根据 “控股股东和银行同时、同比例豁免债务” 就认为该交易必然是具有商业实质的，可将豁免的债务计入权益。要考虑该项豁免的背景，特别是控股股东和其他关联方是否向银行提供了额外补偿以换取银行同意豁免债务，以及除了该控股股东和银行以外的债权人是否同时参与等。